【裁判字號】    98,訴,557
【裁判日期】    980728
【裁判案由】    違反槍砲彈藥刀械管制條例
【裁判全文】
臺灣桃園地方法院刑事判決               98年度訴字第557號
公  訴  人  臺灣桃園地方法院檢察署檢察官
被      告  甲○○
指定辯護人  公設辯護人彭詩雯
上列被告因違反槍砲彈藥刀械管制條例案件，經檢察官提起公訴
（98年度偵字第4126號），本院判決如下︰
    主  文
甲○○未經許可，持有具殺傷力之改造玩具手槍，處有期徒刑參
年，併科罰金新台幣伍萬元，罰金如易服勞役以新台幣壹仟元折
算壹日。
扣案之具殺傷力之改造玩具手槍壹支（槍枝管制編號：00000000
00號，含彈匣壹個）沒收。
    事  實
一、甲○○明知槍砲彈藥刀械管制條例所列槍砲、彈藥，非經中
    央主管機關許可不得持有，卻於民國97年7 月底某日，在其
    位於桃園縣蘆竹鄉○○路104 巷37號6 樓居處對面停車場內
    ，發現有不詳姓名、年籍之人，棄於該處之仿WALTHER 廠
    PPK/S 型半自動手槍製造，換裝土造金屬槍管而成，機械性
    能良好，可供擊發適用子彈使用之具殺傷力之改造手槍1 支
    （含彈匣1 個，槍枝管制編號：0000000000）及由金屬彈殼
    組合直徑8.0MM 金屬彈頭而成，具殺傷力之子彈1 顆，竟基
    於持有具殺傷力槍枝、子彈之犯意拾起而持有，並藏放於其
    居處9 樓頂通風處。警方據報於98年2 月9 日夜間7 時50分
    許，至甲○○上開居處查察未獲，甲○○即向警方坦承持有
    槍彈，並帶同警方至9 樓通風口扣得上開槍枝、子彈。
二、案經桃園縣警察局蘆竹分局移送臺灣桃園地方法院檢察署檢
    察官偵查起訴。
    理  由
一、訊據被告甲○○固承認上開持有槍彈之事實，然仍矢口否認
    犯罪，辯稱：伊不懂槍枝，不知槍枝具有傷殺力云云。惟查
    ：任何普通之人見一完全為鐵質之手槍、外觀完整之手槍及
    子彈，當下之反應必然係馬上通知警察機關處理，被告不此
    之圖，反而將手槍及彈匣以黑色膠布封好，再將該手槍、彈
    匣、子彈放置於密封之微波盒內，可見其小心翼翼保存上開
    槍彈之用心，更凸顯其心中明知該等槍彈為具殺傷力之槍彈
    。又被告將上開槍彈藏於大樓9 樓通風口，顯見其畏懼警方
    查緝之用心，其亦於審理時自承其97年被通緝時，曾叫朋友
    拿去交給警方，然沒有人敢拿去交給警方等語，可見任何人
    目睹上開槍彈後，均對該等槍彈之具殺傷力心知肚明，深怕
    招惹牢獄之災。是以，被告上開辯詞，企圖推翻己之主觀犯
    意，核無足採。此外，復有上開槍枝及子彈扣案可資佐證，
    而該槍枝經送請內政部警政署刑事警察局鑑驗，該局認扣案
    手槍係仿WALTHER 廠PPK/S 型半自動手槍製造，換裝土造金
    屬槍管而成，機械性能良好，可供擊發適用子彈使用之具殺
    傷力之改造手槍（含彈匣1 個，槍枝管制編號：0000000000
    ），而扣案子彈1 顆係由金屬彈殼組合直徑8.0MM 金屬彈頭
    而成，具殺傷力之子彈1 顆，經試射，可擊發，認具殺傷力
    ，有該局98年2 月24日刑鑑字第0980019901號鑑定書1 份附
    卷可稽。復有本案槍彈尋獲時之狀態之照片附卷，是以，本
    案事證明確，被告犯行足堪認定。末以，依被告之警詢筆錄
    觀之，警方事先已獲線報，知悉被告持有槍彈之事實，是警
    方雖未能確實得知被告藏放槍彈之地點，而係被告主動帶同
    警方到9 樓通風口處尋得槍彈，亦已無自首之可言，併此敘
    明。末以，被告聲請傳訊證人即案發當日帶隊之小隊長，欲
    證明小隊長曾向伊說若自動繳械則沒有罪云云，然查罪之有
    無、是否符合自首並報繳之罪責減免要件，均屬法院依法適
    用法律之職權，員警並無置喙之餘地，是該項證據方法核無
    調查之必要，併予敘明。
二、核被告所為，係犯槍砲彈藥刀械管制條例第8條第4項之未經
    許可持有具殺傷力槍枝罪、第12條第4 項之未經許可持有子
    彈罪。被告以一行為同時持有槍、彈，為想像競合犯，應依
    刑法第55條之規定，從較重之槍砲彈藥刀械管制條例第8 條
    第4 項之罪處斷。爰審酌被告持有之槍彈之屬性、持有該等
    物品對社會之危害性、被告犯後態度尚佳等一切情狀，量處
    如主文所示之刑，並對宣告罰金刑部分諭知易服勞役之折算
    標準。檢察官求處有期徒刑3 年4 月，依上開審酌結果，認
    屬過重，難依所請。扣案之具殺傷力之改造玩具手槍1 支（
    槍枝管制編號：0000000000，含彈匣1 個），為違禁物，應
    依刑法第38條第1 項第1 款之規定宣告沒收，扣案子彈1 顆
    ，已經試射，無殺傷力，爰不諭知沒收。
據上論斷，應依刑事訴訟法第299 條第1 項前段，槍砲彈藥刀械
管制條例第8 條第4 項、第12條第4 項，刑法第11條前段、第42
條第3 項前段、第38 條 第1 項第1 款，判決如主文。
本案經檢察官徐文豪到庭執行職務
中    華    民    國    98    年    7     月    28    日
                  刑事第三庭審判長法  官  謝順輝
                                  法  官  劉淑玲
                                  法  官  曾雨明
以上正本證明與原本無異。
如不服本判決應於收受判決後10日內向本院提出上訴書狀，並應
敘述具體理由。其未敘述上訴理由者，應於上訴期間屆滿後20日
內向本院補提理由書 (均須按他造當事人之人數附繕本)「 切勿
逕送上級法院」。
                                  書記官  許婉茹
中    華    民    國    98    年    7     月    29    日
附錄論罪法條：
槍砲彈藥刀械管制條例第8 條第4項
未經許可，持有、寄藏或意圖販賣而陳列第 1 項所列槍枝者，處
 3 年以上10年以下有期徒刑，併科新臺幣700 萬元以下罰金。
第 1 項至第 3 項之未遂犯罰之。
槍砲彈藥刀械管制條例第12條第4項
未經許可，持有、寄藏或意圖販賣而陳列子彈者，處 5 年以下有
期徒刑，併科新台幣 300 萬元以下罰金。


司法院資訊處製作；財團法人民間司法改革基金會備份。
